---
title: "Analyse av stillinger"
output: github_document
---

```{r setup, include=FALSE}
knitr::opts_chunk$set(echo = TRUE)
library(dplyr)
library(data.table)
library(ggplot2)
library(plotly)
tilgang_stilling = readRDS("tilgang_stilling.rds")
nav_palett <- c("#C30000", "#78706A","#3E3832")
```

Vi har sett litt på forskjellen av beregning av tilganger og beholdning av stillinger med ny og gammel løsning. Den gamle løsningen leser fra Arena (hvor kafka topicet blir pre-prossesert) og kjørt gjennom Ainfo. Litt dokumentasjon finnes [her](https://confluence.adeo.no/pages/viewpage.action?pageId=366840526). Den nye løsningen aggregerer stillingene i python, dokumentasjon finnes her. 

Vi inkluderer alle stillinger fra mai til oktober 2020 i denne sammenligningen.

## Tilgang per måned

Vi prøver å telle antall nye stillinger som blir annonsert hver måned.

```{r, echo = FALSE, include=TRUE, warning=FALSE, message=FALSE}
tilgang_mnd <-  tilgang_stilling %>% group_by(aarmnd,versjon) %>% summarise(tilgang_sum = sum(tilgang)) %>% setDT()
mnd_plot <- ggplot(tilgang_mnd, aes(x = aarmnd, y = tilgang_sum, fill = versjon)) + 
  geom_bar(stat = "identity", position = "dodge") +
  ggtitle("Tilgang per måned") +
  theme(axis.title=element_blank(),legend.title = element_blank()) +
  scale_fill_manual(values=nav_palett)
mnd_plot

```

Som tabell:

```{r, echo = FALSE}
tilgang_mnd_wide <- dcast(tilgang_mnd, aarmnd ~ versjon, value.var = "tilgang_sum")
knitr::kable(tilgang_mnd_wide)
```

## Tilgang per bransje

Vi prøver å telle antall nye stillinger som blir annonsert per bransje (funnet fra dimensjoner2.dim_styrk).

```{r, echo = FALSE, include=TRUE, warning=FALSE, message=FALSE}
tilgang_bransje <-  tilgang_stilling %>% group_by(bransje_grov,versjon) %>% summarise(tilgang_sum = sum(tilgang)) %>% setDT()

bransje_plot <- ggplot(tilgang_bransje, aes(x = bransje_grov, y = tilgang_sum, fill = versjon)) + 
  geom_bar(stat = "identity", position = "dodge") +
  ggtitle("Tilgang per Bransje (grovgruppekode)") +
  coord_flip() + 
  theme(axis.title=element_blank(),legend.title = element_blank()) +
  scale_fill_manual(values=nav_palett)

bransje_plot

```

Som tabell:

```{r, echo = FALSE}
tilgang_bransje_wide <- dcast(tilgang_bransje, bransje_grov ~ versjon, value.var = "tilgang_sum")
knitr::kable(tilgang_bransje_wide)
```

```{r, echo = FALSE, include=TRUE, warning=FALSE, message=FALSE}
tilgang_bransje_fin <-  tilgang_stilling %>% group_by(bransje_fingruppetekst,versjon) %>% summarise(tilgang_sum = sum(tilgang)) %>% setDT()

bransje_plot2 <- ggplot(tilgang_bransje_fin, aes(x = bransje_fingruppetekst, y = tilgang_sum, fill = versjon)) + 
  geom_bar(stat = "identity", position = "dodge") +
  ggtitle("Tilgang per Bransje (fingruppekode)") +
  coord_flip() + 
  theme(axis.title=element_blank(),legend.title = element_blank()) +
  scale_fill_manual(values=nav_palett)

bransje_plot2
```


## Tilgang per fylke



```{r, echo = FALSE, include=TRUE, warning=FALSE, message=FALSE}
tilgang_fylke <-  tilgang_stilling %>% group_by(fylkesnavn,versjon) %>% summarise(tilgang_sum = sum(tilgang)) %>% setDT()

fylke_plot <- ggplot(tilgang_fylke, aes(x = fylkesnavn, y = tilgang_sum, fill = versjon)) + 
  geom_bar(stat = "identity", position = "dodge") +
  ggtitle("Tilgang per Fylke") +
  coord_flip() + 
  theme(axis.title=element_blank(),legend.title = element_blank()) +
  scale_fill_manual(values=nav_palett)

fylke_plot

```

Som tabell:

```{r, echo = FALSE}
tilgang_fylke_wide <- dcast(tilgang_fylke, fylkesnavn ~ versjon, value.var = "tilgang_sum")
knitr::kable(tilgang_fylke_wide)
```

